臺灣高等法院臺南分院刑事判決　　　　96年度上訴字第1121號
上　訴　人
即　被　告　乙○○
　　　　　　　　　　現羈押於臺灣台南看守所
選任辯護人　江信賢律師
　　　　　　熊家興律師
上列上訴人因毒品危害防制條例案件，不服臺灣台南地方法院九
十六年度訴字第二○七號中華民國第一審判決（起訴案號：臺灣
台南地方法院檢察署九十五年度營偵字第一五二九號），提起上
訴，本院判決如下：
    主  文
原判決撤銷。
乙○○販賣第一級毒品，累犯，處無期徒刑，褫奪公權終身；又
販賣第一級毒品，累犯，處無期徒刑，褫奪公權終身；又共同販
賣第一級毒品，累犯，處無期徒刑，褫奪公權終身；販賣毒品所
得新台幣貳仟伍佰元沒收之，如全部或一部不能沒收時，以其財
產抵償之，扣案附表所載第一級毒品海洛因沒收銷燬之，扣案00
00000000號行動電話壹支沒收。應執行無期徒刑，褫奪公權終身
；販賣毒品所得新臺幣貳仟伍佰元沒收之，如全部或一部不能沒
收時，以其財產抵償之，扣案附表所載第一級毒品海洛因沒收銷
燬之，扣案0000000000號行動電話壹支沒收。
    事  實
一、乙○○前施用毒品案件，經原審以九十四年訴字第二一五號
    ，判處徒刑六月確定，於民國（下同）九十四年十二月八日
    執行完畢。詎乙○○於上開徒刑執行完畢後，五年內，仍不
    知悔改，又分別於下列時地，販賣第一級毒品海洛因：
  (一)於九十五年十一月十九日前三、四天，意圖營利，在臺南縣
    新營市○○路某公園，各以每包新台幣（下同）一千元價格
    ，分別出售第一級毒品海洛因予李忠宜二次。
  (二)嗣乙○○與綽號彰仔不詳成年男子（由檢察官另案偵辦），
    共同基於販賣毒品海洛因犯意，由綽號彰仔以0000000000號
    電話為聯絡工具，嗣接獲購毒者電話後，綽號彰仔再以上開
    電話，與乙○○所使用0000000000號電話聯絡，告以交易時
    地，由乙○○負責交付毒品，並收取款項。嗣綽號彰仔於九
    十五年十一月十九日，接獲購毒者甲○○電話後，即以上開
    電話聯絡乙○○，乙○○於九十五年十一月十九日下午四時
    五分許，在台南縣新營市○○路新民國民小學附近，以五百
    元，將毒品海洛因賣予甲○○，為埋伏現場臺南縣警察局新
    營分局警員丙○○，當場見聞。嗣警待毒品交易完成後，向
    前逮捕甲○○，並自其身上扣得甫購自乙○○附表編號１所
    示毒品海洛因一包（扣於甲○○施用毒品案）。
二、嗣經警委請甲○○以電話，聯絡乙○○佯裝欲購買第一級毒
    品海洛因，乙○○依約於當日下午四時四十分許，至臺南縣
    新營市○○路一段六十號前，當場為警逮捕，並扣得上開賣
    毒所得五百元及附表編號二第一級毒品海洛因三包（扣於原
    審九十五年訴字第一○八五號案件）。後因李忠宜於當日下
    午六時二十分許，以其0000000000號行動電話，撥打乙○○
    上開電話，經警佯為乙○○與李忠宜，約於當日下午七時許
    ，在臺南縣新營市○○路圓環八方雲集鍋貼店前見面，而將
    李忠宜帶回警局而查獲上情。
三、案經臺南縣警察局新營分局報請臺灣臺南地方法院檢察署檢
    察官偵查起訴。
    理  由
甲、證據能力部分：
一、關於各項證據方法證據能力有無，詳如原審於九十六年五月
    十七日裁定。另被告於九十五年十一月十九日下午六時十分
    許至九時十分及於同日晚十時五分起至十時四十分許，在臺
    南縣警察局新營分局中山路派出所警詢筆錄，均無證據能力
    ，不得作為本件認定事基礎。又原審依辯護人聲請勘驗被告
    上開在臺南縣警察局新營分局中山路派出所偵訊過程內容，
    除警詢筆錄所載外，尚有如下陳述未記載於筆錄：1.錄音帶
    第一捲正面約第八分鐘，警員：因何來警局製作筆錄？有無
    拿毒品予阿宗？被告：（否認犯罪）2.錄音帶第一捲約第十
    六分鐘，警員：是否樹仔出事後你再接？被告：樹仔不認識
    。3.錄音帶第一捲約第二十分鐘：警員：一天幫他賣幾包？
    被告：沒賣。警員：警察、檢察官都不是傻瓜。4.錄音帶第
    一捲約第二十二分鐘：警員：你是否幫和仔賣毒品？被告：
    我沒有賣，我只是替他拿過一次。警員：我不是說你賣，我
    是要問你是否有幫和仔賣？被告：沒有，到時候他們都說我
    。警員：現在先「ㄊㄠ（台語）」，我是要幫你，你是幫人
    轉，人沒差，人家東西給你，你是被受僱。警員：我要的不
    是你，我是要幫你，你有無拿到錢？被告：沒有。警員：對
    啊！5.錄音帶第一捲約第二十四分鐘起：警員：你要拼硬的
    就來，是不是要和我拼十年，要擔來擔。6.錄音帶第一捲約
    第二十七分鐘起：警員：藥從那裡來，總是要交代。警員：
    我沒有叫你擔。7.錄音帶第一捲第二十八分鐘起：被告：檢
    察官會如何起訴？警員：轉讓，還是販賣，你要擔一擔。你
    要擔一擔好了，我有能力辦販賣。另位警員：真的要幫你，
    現外面三、四個等著指認你。被告：好了，我知道等語。
二、查被告經司法警察於上開時地逮捕，訊問後，即由司法警察
    以其違反毒品危害防制條例第四條第一項販賣第一級毒品海
    洛因現行犯，移送至臺灣臺南地方法院檢察署，有臺南縣警
    察局新營分局九十五年十一月廿日南縣營偵字第0951001258
    號刑事案件報告書在卷可憑（詳偵查卷一頁），足認司法警
    察依當日偵查結果，綜合判斷後，認被告涉有販賣第一級毒
    品海洛因嫌疑，要無疑義。參諸上開勘驗警詢偵訊錄音帶內
    容，並比對警詢筆錄，可知司法警察無論就其訊問被告實質
    內容及筆錄所載，均係關於被告有無利用行動電話聯絡購毒
    者、交付毒品時間、地點及收取販毒款項等販賣毒品罪重要
    構成要件行為，反而無涉無償轉讓毒品構成要件行為。另司
    法警察亦於當日分別訊問向被告購買毒品相關證人甲○○、
    李忠宜，交付毒品過程及款項，證人並指認被告即係販賣毒
    品者，足認司法警察於調查過程中，自始即係以被告涉有販
    賣第一級毒品海洛因重罪嫌疑，為偵查核心，要可認定。惟
    本件警察既欲偵查被告有無涉有販賣毒品重罪嫌疑，竟於訊
    問被告過程，一再告以被告若經警以販賣毒品罪調查，將面
    臨有期徒刑十年以上，並告以欲幫被告，允如坦承將改以轉
    讓毒品較輕罪嫌移送云云，致被告最後以「好了，我知道」
    答應認罪，乃和盤托出販賣毒品過程，自白犯罪，惟司法警
    察調查終局結果，係將被告以販賣第一級毒品海洛因罪嫌，
    移送檢察官偵訊，足認司法警察訊問過程中，確有以威脅利
    誘詐欺等不正方法訊問被告情形，要可認定。依上說明，司
    法警察訊問過程，要難謂適法。從而，上開違法訊問而取得
    警詢筆錄自無證據能力，均不得採為本件認定事實基礎。
三、查本件被告於九十五年十一月十九日下午四時四十分許，販
    賣第一級毒品海洛因予甲○○部分，係甲○○經警逮捕後，
    配合警察機關於當日，佯向被告購毒予以誘捕而查獲，此採
    取誘捕偵查方式所取得相關證據資料，是否得以使用，涉及
    「證據禁止」中證據取得禁止及證據使用禁止問題。查本件
    係司法警察機關先於九十五年十一月十九日下午四時五分許
    ，即查獲甲○○持有第一級毒品海洛因，係購自被告，甲○○配合司法警察辦案，以電話佯向被告購買毒品海洛因，被
    告依約前往而於下午四時四十分許，攜持海洛因出面，欲交
    貨而被查獲。依上說明，本件司法警察僅提供被告犯罪機會
    ，屬於「機會提供型」，即我國實務所稱誘捕偵查，非陷害
    教唆，亦即被告原本具有販賣海洛因犯意，誘捕行為本身未
    侵害被告受憲法所保障任何權利，故警員藉由甲○○向被告
    要約購買毒品誘捕行為，其過程並無違法，亦未逾越比例原
    則侵犯其基本權。故本件司法警察，以誘捕行為所取得證據
    資料，得資為裁判依憑，自具有證據能力。
乙、實體部分：
一、被告辯解及辯護人辯護意旨：
  (一)被告乙○○供承收受李忠宜交一千元，並交付一包海洛因予
    李忠宜及於九十五年十一月十九日，交付海洛因予甲○○，
    並於九十五年十一月十九日下午，經警逮捕時扣得海洛因三
    包及五百元事實，然否認有販賣海洛因犯行，辯稱：未使用
    0000000000號行動電話，交予甲○○海洛因，是綽號彰仔交
    待轉交的，並未與綽號彰仔共同販賣海洛因予甲○○；其與
    李忠宜各出資一千元合買海洛因，並未販賣海洛因，扣案海
    洛因是自己要施用，扣案款項並非販毒所得云云。
  (二)辯護意旨則以：被告未與綽號彰仔，共同販賣海洛因予甲○○，亦未販賣毒品予李忠宜云云。
二、查證人李忠宜於九十五年十一月十九日以其所有行動電話00
    00000000號，聯絡被告所使用0000000000號行動電話，經警
    佯為被告代為接聽，與其相約見面後，將其帶回警局，證人
    李忠宜即向警供稱，其自九十五年八月廿一日至九十五年十
    一月十八日止，施用海洛因，並於九十五年十一月十九日經
    警逮捕三、四天前，利用上開電話聯絡被告，相約在台南縣
    新營市○○路上公園，各以每包一千元，向被告購買海洛因
    二次，並於警局當場指認被告，即是販賣毒品者等情，業據
    證人李忠宜於警詢及偵查中供證甚詳（詳警卷三十至三八頁
    ，偵查卷四三至四五頁），且互核相符。又證人李忠宜於九
    十五年十一月十九日下午六時十九分，廿一分、廿二分，確
    以其所有0000000000號行動電話，撥打被告所使用00000000
    00號電話，有0000000000號電話雙向通聯紀錄在卷為憑（詳
    偵查卷七○至七一頁）。此外證人李忠宜於八十九年間，即
    因施用第一級毒品，經法院裁定送強制戒治，於八十九年十
    月卅一日強制戒治期滿，亦有全國施用毒品案件紀錄表為憑
    （詳偵查卷五四頁）；此外證人李忠宜於九十五年十一月十
    九日經警查獲，採尿送驗結果，其尿液確呈嗎啡陽性反應，
    有長榮大學尿液檢驗確認報告在卷可佐（詳原審卷二九至三
    十頁），足認證人李忠宜係一長期施用第一級毒品習慣者。
三、次查，證人甲○○自九十五年十月中旬至九十五年十一月十
    七日止，多次施用海洛因，而於九十五年十一月十九日下午
    ，以其所有00000000000號電話，撥打0000000000-號電話，
    而與綽號彰仔不詳成年男子聯絡，由綽號彰仔輾轉聯絡被告
    ，其於當日下午四時五分許，在台南縣新營市○○路新民國
    民小學前，以五張一百元紙鈔，共五百元，向被告購買海洛
    因一包，隨即於同日下午四時十分許，在臺南縣新營市○○
    路六十號前，經警逮捕，扣得購自被告海洛因一包等情，業
    據證人甲○○於警詢及偵查中供證明確（詳警卷十五至二七
    頁、偵查卷十六至十九頁）。又證人甲○○於八十九年間，
    即因施用毒品案件，經法院裁定強制戒治，於八十九年十月
    廿四日執行完畢，有全國施用毒品案件紀錄表可佐（詳偵查
    卷六五頁）。又證人甲○○經警逮捕當日，對其採尿送驗結
    果，其尿液確呈嗎啡陽性反應，亦有長榮大學尿液檢驗確認
    報告在卷可佐（詳偵查卷七七至七八頁），足認證人甲○○
    確亦係一位長期施用一級毒品習慣者。
四、又依證人丙○○（即逮捕被告臺南縣警察局新營分局警員）
    於偵查中供稱：九十五年十一月十九日，因接獲情報，知悉
    有人，在臺南縣新營市○○路六十號附近販賣毒品，即至該
    處埋伏，看見甲○○騎腳踏車，至該處套房前等人，並打電
    話，後來有人應門，甲○○進到套房後，與該人有交付動作
    ，待甲○○離開，其即與警員黃國凍，趨前對甲○○盤查，
    在甲○○身上扣到海洛因一包，過廿分鐘後，請甲○○打電
    話予乙○○表示要買毒品，不久，即看見到被告乙○○騎機
    車回來，渠等即對被告乙○○盤查，在被告乙○○後口袋發
    現一個小皮包，皮包有毒品，乃將被告乙○○帶回派出所，
    於作筆錄時，被告乙○○的行動電話響起，其拿起接聽，對
    方說要東西，其即與對方相約在八方雲集鍋貼店前，後來那
    人再撥打予被告乙○○電話後，其再上前對撥打電話者盤查
    ，那人叫李忠宜等語（詳偵查卷八三至八四頁）。由此可知
    ，本件司法警察係因先查獲甲○○所持毒品購自被告，請甲○○配合誘捕被告，再因李忠宜欲購買毒品，而撥打被告行
    動電話，循線查獲李忠宜曾向被告購毒品事實，要可認定。
五、參酌證人李忠宜、甲○○均係長期施用海洛因習慣者，且參
    酌證人李忠宜、甲○○供述內容，其等就買毒時地、次數、
    金額及賣毒者，事後經警查獲過程等重要販賣毒品構成要件
    事實，均供證至詳，且合經驗法則，更與警員丙○○證述逮
    捕及查獲過程相符，自堪採信。又扣案附表所載毒品，經送
    調查局以氣相層析質譜儀分析法鑑定，含有第一級毒品海洛
    因成分，有附表所載鑑定書在卷可佐（詳原審卷五一頁），
    並有扣案行動電話一支、現金五百元，被告犯行，要可認定
    。至經警委請甲○○，向被告佯稱欲購買毒品海洛因，而以
    釣魚方式逮捕被告，該次行為因證人甲○○與被告主觀上，
    並未就販賣毒品交易價格為意思合致，尚未臻於行為著手，
    此部分自不成立犯罪，併此敘明。
六、至被告雖辯稱，未販賣海洛因予甲○○，交予李忠宜毒品是
    因二人合資購買云云。惟查：
  (一)被告於檢察官九十五年十二月廿日偵查中供稱：其在丁○○
    租處居住，有人打電話給他要買海洛因，丁○○不想下去，
    就會拿海洛因叫其送到租處樓下，交予打電話買海洛因者，
    其拿海洛因予甲○○一次，並收取五百元，收到五百元，到
    樓上後就交給丁○○等語（詳偵查卷九五頁），核與警員丙○○證述看見甲○○向被告購買毒品，而逮捕甲○○情節相
    符。又被告於九十五年十一月二十日偵查中亦供稱：在公園
    路遭查獲時，是與甲○○相約在該處見面，因甲○○要拿還
    款，曾有名綽號何仔將毒品交其轉交甲○○，其均是以0936
    號，撥打綽號「何仔」0930號電話聯絡，扣案行動電話是綽
    號何」的，何仔有時會因此，便宜賣其海洛因等語（詳偵查
    卷十一至十三頁），與證人甲○○證述其聯絡綽號彰仔男子
    後，由被告交毒品並收款，事後證人配合司法警察誘出被告
    ，進而逮捕被告情節，互核相符。足認被告辯稱，未販賣毒
    品予甲○○，係卸責之詞，不足採信。
  (二)又證人李忠宜向被告購買洛因二次，每次均係一千元購買一
    小包，購買前利用電話聯絡約定時地後，而向被告購買，九
    十五年十一月十九日，當日欲向被告購買海洛因而撥打被告
    所持有電話，然因警佯為接聽，遭警誘至約定地點，並帶回
    警局而查獲等情節，業據證人李忠宜於警詢及檢察官偵查中
    證稱甚詳，核與證人丙○○證述查獲過程相符，並有證人李
    忠宜使用行動電話通聯紀錄在卷可證，足認證人李忠宜警詢
    及偵查中證述，均係出於真實，應可採信。而揆諸證人李忠
    宜證述內容，可知其均係向被告購買毒品，並無與被告合資
    購買毒品情節，足認被告辯稱，其與證人李忠宜合資購買，
    並非販賣云云，不足採信。
  (三)又證人李忠宜於原審改稱：九十五年十一月十九日打電話給
    被告係要被告一起去購買毒品，以前曾與被告一起購買二次
    ，每次均係一千元，由被告與另位藥頭接洽，其在旁邊看，
    在警察局及檢察官面前所說不實在，為警查獲當天打電話給
    被告，是警察接的，當天被警逮捕，警察告以若不配合供稱
    ，係向被告買的，將移送地檢署，因在警局筆錄已這樣說了
    ，所以在檢察官面前，也做同樣的供述等語（詳原審九十六
    年六月廿六日審判筆錄）。惟查：1.證人李忠宜就檢察官對
    其訊問時，並未對其以任何不正方法取供，業據其自承在卷
    （詳原審九十六年六月廿六日審判筆錄），足認其於檢察官
    偵查時並未受到不正方法訊問，要可認定。2.又證人李忠宜
    警詢筆錄訊問日期是九十五年十一月十九、二十日，而檢察
    官偵查筆錄訊問期日，為九十五年十二月十五日，二份筆錄
    訊問期日，相距二十五日以上，若司法警察確對證人李忠宜
    為脅迫或其他不正方法訊問，其脅迫或不正方法訊問壓力亦
    將漸隨期間延長而遞減。易言之，縱然司法警察曾對證人李
    忠宜不正方法訊問，對證人李忠宜所帶來精神壓力影響，將
    不致延續至時間長達二十五日以後、訊問地點易為檢察署偵
    訊庭，亦即時空均大相逕庭檢察官偵訊程序，由此更認，證
    人李忠宜於檢察官偵查時所為供述，是出於自由意識下所為
    陳述，要可認定。3.再觀諸證人李忠宜於檢察官偵訊時陳述
    係出於自由意識下所為，核與事實相符，而揆諸證人李忠宜
    於警詢供述與檢察官偵訊供述，無論就購買毒品時地、款項
    、聯絡方式、出賣人即被告等販賣毒品重要構成要件事實互
    核相符，足認證人李忠宜於警詢供述，亦係於自由意識所為
    陳述，應可採為事實認定基礎。又依卷證資料亦查無司法警
    察有對證人李忠宜有不正方法訊問，從而證人李忠宜於原審
    翻異前詞，改稱受警脅迫等陳述內容，即虛偽不實，自不足
    採為對被告有利認定，併此敘明。
七、綜上所述，被告共同販賣第一級毒品海洛因犯行，事證明確
    ，堪以認定。
八、查被告與綽號彰仔不詳成年男子，接受他人交付價款而交付
    海洛因，並具有互為對價關係，應係販賣第一級毒品行為，
    核其所為，係犯毒品危害防制條例第四條第一項之罪。被告
    於九十五年十一月間，販賣毒品海洛因予李忠宜二次，與綽
    號彰仔販賣第一級毒品海洛因予甲○○一次。且被告先後三
    次販賣毒品犯行，均犯意各別，自應分論併罰。又被告於九
    十五年十一月十九日下午四時五分許，出賣毒品予甲○○，
    與綽號彰仔，有犯意聯絡及行為分擔，應依刑法第二十八條
    論以共同正犯。又被告有事實欄所載前科，其於有期徒刑執
    行完畢後，再犯本罪，為累犯，應依刑法第四十七條第一項
    規定，加重其刑。惟因販賣第一級毒品罪法定刑度為死刑、
    無期徒刑，依刑法第六十四條第一項、第六十五條第一項規
    定，不得加重其刑，故不予加重。又其販賣毒品前，持有毒
    品低度行為，已為販賣高度行為吸收，均不另論。
九、原判決以被告罪證明確，因予論罪科刑，固非無見。惟查：
    本件被告三次販賣行為，係於九十五年十一月間所為，已在
    九十五年七月一日刑法廢除刑法連續犯後所為，而被告三次
    販毒行為，販賣時空並未密接，自亦不合接續犯概念，是被
    告三次販毒行為，核屬分別起意，自應分論併科，原判決以
    被告基於單一意思決定，在密接一定時地，持續實行數次行
    為，依社會通念，於客觀上認為符合一個反覆、延續性行為
    觀念者，於刑法評價上，即應僅成立一罪，而逕對被告三次
    販毒行為，論以包括一罪。依上所述，即有未當。被告上訴
    意旨，仍執陳詞，否認犯罪，固無理由。然原判決認事用法
    ，既有可議，即屬無可維持，原判決自應由本院撤銷改判。
    審酌被告已有犯罪前科，就本案構成累犯，素行不佳，又再
　　犯本罪，足認並無悔意，被告明知海洛因危害人體健康，影
　  響家庭、社會治安至深且鉅，為牟一己私利，不惜違法犯禁
    ，販賣毒品，助長毒品泛濫，毒害國人健康，難以估計等情
    ，具徵其犯行實不足以引起一般同情及於法院審理時翻異前
    詞，顯無悔意，犯後態度不佳，安無從依刑法第五十九條減
    輕其刑等一切情狀，對被告三次販賣毒品行為，各量處法定
    最低刑度之無期徒刑，並依刑法第三十七條第一項規定，各
    宣告褫奪公權終身（按原判決適用法則既有不當，依刑事訴
    訟法第三百七十條但書規定，本院自得量處較原審為重刑度
    ）並定其應執行刑為無期徒刑，褫奪公權終身。又起訴意旨
    以被告到案後自白犯行，態度良好，有悔悟，因染有毒癮、
    無力購買毒品始販賣，惡性不重，請從輕量處有徒刑十五年
    云云。惟本院考慮再三，仍認被告行為在客觀上不足以引起
    一般同情，以量處上開刑度為當，是本院認被告無刑法第五
    十九條酌減其刑適用，併此敘明。
十、沒收部分：
　　附表編號一、二所示海洛因，應依毒品危害防制條例第十八
    條第一項前段規定，宣告沒收銷燬，又被告販賣毒品所得共
    二千五百元，其中五百元已扣案，依毒品危害防制條例第十
    九條第一項規定，宣告沒收。至未扣案販毒所得二千元如全
    部或一部不能沒收時，以其財產抵償之。另扣案行動電話00
    00000000號一支，係共犯綽號彰仔所有，交被告使用於聯絡
    毒品交易所用，已據其供明在卷，係供販賣毒品所用工具，
    併依毒品危害防制條例第十九條第一項宣告沒收。
據上論斷，應依刑事訴訟法第三百六十九條第一項前段、第三百
六十四條、第二百九十九條第一項前段，毒品危害防制條例第四
條第一項、第十八條第一項前段、第十九條第一項，刑法第十一
條前段、第二十八條、第三十七條第一項、第四十七條第一項、
第五十一條第三款、第八款，判決如主文。
本案經檢察官郭珍妮到庭執行職務。
中　　華　　民　　國　　96　　年　　12　　月　　20　　日
                  刑事第六庭    審判長法　官  蔡崇義
                                      法　官  杭起鶴
                                      法　官  董武全
以上正本證明與原本無異。
如不服本判決，應於收受本判決後十日內向本院提出上訴書狀。
其未敘述上訴理由者並得於提起上訴後十日內向本院補提理由書
狀（均須按他造當事人之人數附繕本）「切勿逕送上級法院」。
　　　　　　　　　　　　　　　　　　　書記官  許美惠
中　　華　　民　　國　　96　　年　　12　　月　　20　　日
附錄法條：
毒品危害防制條例第4條第1項：
製造、運輸、販賣第一級毒品者，處死刑或無期徒刑；處無期徒
刑者，得併科新臺幣一千萬元以下罰金。
附表
┌──┬──────────────┬─────────┬─────┐
│編號│物品                        │數量              │備註      │
├──┼──────────────┼─────────┼─────┤
│一  │第一級毒品海洛因            │一包 (淨重0.04公克│法務部調查│
│    │                            │，空包裝袋重0.28公│局96.2.16 │
│    │                            │克)               │調科壹字第│
│    │                            │                  │0000000000│
│    │                            │                  │0號鑑定通 │
│    │                            │                  │知書（原審│
│    │                            │                  │卷第50頁）│
├──┼──────────────┼─────────┼─────┤
│二  │第一級毒品海洛因            │三包 (共淨重0.19公│法務部調查│
│    │                            │克，空包裝袋重0.79│局96.2.16 │
│    │                            │公克)             │調科壹字第│
│    │                            │                  │0000000000│
│    │                            │                  │0號鑑定通 │
│    │                            │                  │知書（原審│
│    │                            │                  │卷第51頁）│
└──┴──────────────┴─────────┴─────┘
